【裁判字號】    98,訴,2570
【裁判日期】    990325
【裁判案由】    虛報進口貨物
【裁判全文】
臺北高等行政法院判決
                                      98年度訴字第2570號
                                     99年3月11日辯論終結
原      告  士林電機廠股份有限公司
代  表  人  甲○○（董事長）
訴訟代理人  洪文浚  律師
被      告  財政部基隆關稅局
代  表  人  乙○○（局長）
                              .
訴訟代理人  戊○○
            丁○○
            己○○
上列當事人間虛報進口貨物事件，原告不服財政部中華民國98
年10月21日台財訴字第09800459300 號（案號：第00000000號）
訴願決定，提起行政訴訟，本院判決如下：
    主      文
原告之訴駁回。
訴訟費用由原告負擔。
    事實及理由
一、事實概要：
    原告委由新瑞昌報關股份有限公司於民國（下同）97年10月
    31日向被告申報進口日本產製PARTS FOR ALTERNATOR & PAR
    TS FOR ELECTRO-MAGNETIC SWITCH REFERENCE等乙批（報單
    號碼：第AW/97/4903/0047 號）。其中報單第20-38 項原申
    報貨名為PARTS FOR ELECTRO-MAGNETIC SWITCH CHANGER （
    下稱系爭來貨），並按零件不同型號分別報列稅則第8538.9
    0.10號「開關及斷路器之零件及配件」，稅率2%，及稅則第
    7320.90.00號「其他鋼鐵彈簧及彈簧片」，稅率10% 。經被
    告查驗結果，實際來貨為已組合成套電磁開關成品，乃將原
    申報貨名PARTS FOR ELECTRO-MAGNETIC SWITCH CHANGER 更
    正為（CHANGER 、SPRING、PLUNGER ） ELECTRO-MAGNETIC
    SWITCH STARTER SOLENOID ，改歸列稅則第8511.80.00號「
    其他第8511節所屬之設備」，稅率15% ，並認原告報運貨物
    進口涉有虛報貨物名稱，逃漏進口稅費之情事，依海關緝私
    條例第37條第1 項規定，以98年4 月20日98年第00000000號
    處分書（下稱原處分）處原告所漏進口稅額2 倍之罰鍰計新
    臺幣（下同）312,704 元，復依同條例第44條、加值型及非
    加值型營業稅法（下稱營業稅法）第51條及貿易法第21條第
    1 項、第2 項規定，追徵進口稅費計251,255 元（包括進口
    稅181,281 元、營業稅69,491元、推廣貿易服務費483 元）
    ，並依營業稅法第51條第7 款規定，處所漏營業稅額1 倍之
    罰鍰計7,818 元。原告不服，申請復查結果，未獲變更，提
    起訴願仍遭決定駁回，遂提起本件行政訴訟。
二、原告主張略以：
    (一)原告並無因故意或過失虛報貨物名稱之情事：
      1.原告係為生產製作起動馬達，自日本進口相關零件，系
        爭貨物即係原告向日本廠商進口之貨物，而系爭貨物自
        日本廠商報價、原告下單、日本廠商回覆、出貨、報關
        （原證3-6 ）等程序，皆係以CHANGER 、SPRING、PLUN
        GER 3 品項分開報價、下單、出貨，因此本件原告進口
        之貨物確為上開3 品項，故於進口報單上依所購入之貨
        物，適用相關之稅則，原告並無虛報貨物名稱之情事。
      2.被告之所以為上開認定，或係因系爭3 樣貨品自日本裝
        船起岸前，日本廠商或為便於包裝、或節省貨運空間、
        或基於運輸品質之考量，自行將上開3 樣貨品以最節省
        空間之方式予以結合，於結合後，被告認已屬成套電磁
        開關成品，將之改列為稅則8511.80.00號「其他第8511
        節所屬之設備」，並進而認定原告虛報貨物名稱。惟原
        告於訂購時確係將3 樣貨物分別報價、下單，並不知道
        日本廠商會將該3 樣貨物結合包裝，若依原告所購買之
        產品名稱，與報關單上記載之貨物名稱，並無不符，就
        此自不能以日本廠商之行為，而認原告有虛報貨物名稱
        之行為。
      3.再者，上開3 樣貨品皆屬單一之零件，CHANGER 提供電
        流導通之媒介；SPRING提供支持彈力，以控制CHANGER
        及PLUNGER 接觸之時序；PLUNGER 與傳動桿連接及被磁
        力吸引之功用，可控制時序及打出力量，屬各自獨立的
        3 項零件，原告依訂購之內容及出貨發票所記載之貨品
        名稱辦理報關，並無任何虛報貨物品稱之故意過失，本
        件應係貨物認定問題，充其量只能認查驗結果後，系爭
        貨物應適用他項稅則，而予更正已足，殊無據此即認係
        原告虛報貨物名稱，並對原告裁處罰鍰，原處分就此自
        有違誤。
      4.被告查驗系爭貨物後認與原告所申報之貨物名稱不符乙
        事，應純屬認定問題，而非原告故意或過失將報關貨品
        名稱記載與被告認定之結果不同，依行政罰法第7 條第
        1 項規定，違反行政法上義務之行為非出於故意或過失
        者，不予處罰，被告並未說明原告對於貨物名稱與被告
        認定不符乙事，有何故意或過失，依前揭規定，縱最後
        被告認定應該以不同稅則核課稅額，亦非原告之故意或
        過失造成，不應對原告公司裁處罰鍰。
    (二)被告將系爭貨品列為稅則8511.80.00號「其他第8511節所
      屬之設備」，亦有違誤：
      1.系爭貨物於原告向日本廠商購買時，係依各該貨物於訂
        購時及發票上之名稱予以分別適用各該稅則報關進口，
        業如前述，而系爭貨物為3 個不同之零件，該3 項零件
        於組合後係用於馬達起動，一般稱之為電磁開關。該3
        項零件組合後之電磁開關本身並不具備獨立運作之功能
        ，須組裝於馬達上始有其功用，係屬馬達之主要零件之
        一。因此，該3 項零件縱認於組合後為成套之電磁開關
        成品，然亦不屬於具備獨立功能之「設備」，充其量僅
        屬馬達零件之一的電磁開關，應歸類於稅則8511.90.20
        號「電點火或起動設備之零件」，被告及訴願決定機關
        認該電磁開關係裝置於起動馬達外部，非起動馬達內部
        ，而認該電磁開關具有獨立功能，故認屬稅則8511.80.
        00號「其他第8511節所屬之設備」，其認定顯然有誤。
      2.次依海關進口稅則解釋準則三(甲)內容可知，稅則號別所
        列之貨品名稱說明較具體明確者，應較一般性說明者為
        優先適用。當兩個以上之稅則號別，而每個稅則號別僅
        述及混合物或組合物所含材料或物質之一部分，或各僅
        述及供零售之成套貨物所含部分貨品，則前述之各稅則
        號別對該等貨品可認為係具有同等之具體明確性，縱使
        其中之一稅則號別較他稅則號別所載者更為完備或精確
        。亦即稅則中所謂「其他所屬設備」類別，係指於該稅
        則章目中無其他具體項目可以歸類之情況下，才予以適
        用，若稅則章目中已有較具體明確說明該貨物屬性之稅
        則可以適用時，則應優先適用該稅則。因此，系爭貨物
        縱認已組合成電磁開關成品，然該電磁開關係用於馬達
        啟動，自應將之歸類於「電點火或起動設備之零件」，
        而不應將之列為無具體明確稅則可以適用之「其他所屬
        設備」。
      3.末按國家訂立關稅之目的，主要在於保護國內產業，避
        免以自國外進口貨物之方式取代國內廠商之生產，進而
        提高國內廠商自製率，故對於單一成品之稅率，通常均
        會較零件之稅率為高，用以鼓勵國內廠商以生產取代進
        口，俾維持國內產業之發展。職此，本件原告進口之系
        爭貨物為3 項獨立之零件，該3 項零件於組合後，即為
        起動馬達之電磁開關，此一電磁開關係完整馬達之一部
        分，換言之，即為馬達之零件之一，而我國對完整起動
        馬達之稅率為12.5% ，若認該電磁開關係為具有獨立功
        能之「設備」而歸於稅則8511.80.00號之15% 稅率者，
        則國內廠商將面臨購買馬達零件於國內組裝所支付之賦
        稅成本，高於購買整組馬達所支付之賦稅成立，無疑使
        得國內馬達製造業將面臨無法與國外進口品競爭之餘地
        ，嚴重衝擊國內馬達製造業者之經營。因此，本件系爭
        貨品縱認已屬組合成套之電磁開關，惟無論基於該電磁
        開關之實際用途或關稅保護之目的，均無將之認為應歸
        於稅則8511.80.00號「其他第8511節所屬之設備」之理
        由，被告此一認定，顯然亦有違誤。
    (三)本件原告於報關單上所記載之貨品名稱，係依原告向出口
      之日本廠商下單時之貨品名稱予以列載，並無虛報貨物名
      稱之情事。至於被告所稱其於檢視來貨時，以原告進口之
      CHANGER 、SPRING、PLUNGER 3 樣貨品包裝在一起，故所
      適用之稅則有誤云云，惟查原告於本件之前進品上開三樣
      貨品，亦與本件相同係為分別報價、報關，日本出口商之
      收據、包裝單上，亦係將此三樣貨品分別列出，故原告以
      訂單、收據、包裝單上之記載而向被告報關進口，若認原
      告所用稅則不符，至多僅為更正稅則稅率之問題，而非原
      告虛報貨品名稱，不能以此率認原告有故意虛報貨物品稱
      ，而對原告裁處罰鍰。為此再檢陳前次進口相同貨品之相
      關資料供鈞院酌參。
    (四)再者，本件原告所進口之貨品，於組合後係用以起動馬達
      ，屬於馬達之零件之一（按：被告係主張該貨品組合後，
      係組裝於馬達「外部」，而非馬達「內部」，故不屬「零
      件」，而屬於「設備」，然該貨名究屬零件或設備，應視
      該貨品之實際用途及效用，不能以置於馬達內部或外部作
      為究屬零件或設備之標準），就此可參該馬達細部分解圖
      （原證8 ），本件貨品即為編號12、13、14之柱塞（CHAN
      GER ）、柱塞彈簧（SPRING）、電磁開關本體（PLUNGER
      ），該3 樣貨品均為馬達之零件之一，於組合後，亦屬馬
      達之啟動零件，本身未具備獨立之功能，若不置於馬達上
      ，並不能發生任何作用，故該3 樣貨品於組合後，亦不屬
      於設備，至多僅能認係電點火或啟動設備之零件而已，被
      告所主張適用之稅則亦有錯誤。
    (五)至於被告主張原告為系爭貨品之專業進口商，明知系爭貨
      物為已組合成套電磁開關成品，正確貨物名稱為供起動馬
      達使用之電磁開關等語，亦與事實不符。蓋本件原告進口
      是採FOB 方式交易，由賣方負責裝船以及貨物通關，此觀
      原證5 包裝單係由賣方填載即明，故原告所購入之貨品即
      由賣方負責包裝裝船，原告並不知道賣方包裝裝船之過程
      ，亦不知道賣方將該3 樣由原告單獨報價購買之貨品予以
      組合，故本件確實無任何故意或過失，依行政罰法第7 條
      第1 項規定，即不得對原告予以處罰。
    (六)職此，被告以原告虛報貨物名稱，依海關緝私條例第37條
      第1 項規定，處所漏進口稅額2 倍之罰鍰，復依同條例第
      44條、營業稅法第51條、貿易法第21條第l 項、第2 項等
      規定，追徵進口稅費，並依營業稅法第51條第7 款規定，
      所為之原處分、維持原處分之復查決定及維持復查決定之
      訴願決定等，既有如上所述之違誤，自應予以撤銷，庶符
      法制。為此，提起本件訴訟，並聲明求為判決：原處分、
      復查決定及訴願決定均撤銷。
三、被告則辯以：
    (一)按稅則第7320.90.00號「其他鋼鐵彈簧及彈簧片」，稅率
      10% ；稅則第8538.90.10號「開關及斷路器之零件及配件
      」，稅率2%；稅則第8511.80.00號「其他第8511節所屬之
      設備」，稅率15% ；稅則第8511.90.20號「電點火或起動
      設備之零件」，稅率7.5%。次按「本稅則各號別品目之劃
      分，除依據本稅則類、章及其註，各號別之貨名及解釋準
      則之規定外，並得參據關稅合作理事會編纂之『國際商品
      統一分類制度註解』（下稱H.S.註解）及其他有關文件辦
      理。」、「稅則號別中所列之任何一種貨品，應包括該項
      貨品之不完整或未完成者在內，惟此類不完整或未完成之
      貨品，進口時需已具有完整或完成貨品之主要特性。該稅
      則號別亦應包括該完整或完成之貨品（或由於本準則而被
      列為完整或完成者），而於進口時未組合或經拆散者。」
      為海關進口稅則總則一及海關進口稅則解釋準則二(甲)所明
      定。故系爭來貨歸列稅則號別自應依前開規定辦理，要無
      待言。
    (二)復按報運貨物進口有無虛報情事，悉以進口報單上所申報
      內容與實際進口貨物現狀為認定依據。其次，海關對進口
      貨物之稅則分類，係按實際來貨之貨名、態樣、屬性等，
      依據「海關進口稅則總則」及解釋準則規定辦理。查系案
      第20-38 項貨物原申報貨名為電磁開關零件（PATRS ），
      並分別按零件型號申報於報單第20-38 項，經查驗結果，
      實到貨物為已組合成套供起動馬達使用之電磁開關成品，
      非為零件，縱使如原告所稱尚未以固定用之物件（螺絲、
      螺帽、螺釘等）或焊接裝配完成等情屬實，然依H.S.註解
      中文版第9 頁對海關進口稅則解釋準則二(甲)規定之詮釋，
      可知進口未裝配或散裝的零組件，進口組合後如已具有完
      成貨品之主要特性者，仍應適用H.S.解釋準則二(甲)後段規
      定，按完成貨品之稅則號別歸列。系爭來貨已具有電磁開
      關之主要特性，應視為完成品，與原申報貨名零件（PART
      S ）不符，被告據以更正貨名為已組合成套（CHANGER 、
      SPRING、PLUNGER ）ELECTRO-MAGNETIC SWITCH STARTER
      SOLENOID，並歸列稅則第8511.80.00號「其他第8511節所
      屬之設備」，稅率15% ，應屬妥適。從而，原告報運貨物
      進口涉有虛報貨物名稱，偷漏進口稅費之情事，洵堪認定
      。
    (三)系爭貨物電磁開關（SOLENOID SWITCH ）既為配合起動馬
      達以驅動引擎之啟動裝置，且為原告所不爭，其結構為由
      線圈（產生電磁效應）、接觸銅片（使電流流通或斷路）
      ，鐵芯柱塞（用以拉動離合器之撥管）所構成；其功能為
      ：1.配合點火開關（起動開關），使起動馬達轉動或停止
      。2.具以低電流控制大電流以達自動控制及保護起動開關
      之功能。3.利用鐵芯柱塞拉動撥叉，撥叉推動撥管以使起
      動馬達與引擎飛輪結合以達引擎運轉，當運轉後，使起動
      馬達與引擎脫鉤。又查電磁開關（SOLENOID SWITCH ）一
      般皆與起動馬達連結使用，裝置於起動馬達外部，非起動
      馬達內部，具有獨立功能，故系爭貨物為一兼具「電氣」
      與「機械」功能之起動設備。是以本案貨物為起動馬達電
      磁開關，核屬稅則第8511節「火花點火或壓縮點火內燃機
      用電點火或起動設備（如：點火磁電機、磁發電機、點火
      線、火星塞、預熱塞及起動馬達）；與此類內燃機聯接使
      用之發電機（如：直流、交流發電機）與斷流器」之起動
      設備，歸列稅則第8511.80.00號「其他第8511節所屬之設
      備」，應屬妥適。復參據美國海關稅則分類案例NYA8578
      ，對是類貨物亦核定歸列稅則第8511.80 目，足證被告歸
      列稅則第8511.80.00號，核屬允洽。
    (四)又依行政罰法第7 條第1 項規定，行政罰不以主觀上之故
      意為限，因過失而違反規定亦應論處。另揆諸首揭海關進
      口稅則解釋準則二(甲)規定，其主要目的係防止進口人化整
      為零，企圖以較低稅率分散進口成品之零件，藉以逃避關
      稅。本件原告為系爭貨物專業進口商，明知系爭貨物為已
      組合成套電磁開關成品，正確貨名為供起動馬達使用之電
      磁開關，應歸列稅則第8511.80.00號「其他第8511節所屬
      之設備」，稅率15% ，卻分別按零件貨名依不同型號分別
      報列稅則第8538.90.10號「開關及斷路器之零件及配件」
      ，稅率2%，及稅則第7320.90.00號「其他鋼鐵彈簧及彈簧
      片」，稅率10% ，企圖以較低稅率分散進口電磁開關之零
      件（CHANGER 、SPRING、PLUNGER ），藉以逃避關稅，至
      臻明確。故本件原告未能盡其誠實申報之義務，致生虛報
      進口貨物名稱，逃漏進口稅費事件，縱非故意，亦難謂無
      過失，被告依法論處，核無不當。
    (五)再者，依關稅法第1 條及第3 條第1 項規定，被告依海關
      進口稅則之稅號、貨名及稅率課徵進口貨物之關稅，洵無
      不合。至原告主張電磁開關為起動馬達之專屬零件之一，
      不具獨立功能，應歸列稅則第8511.90.20號「電點火或起
      動設備之零件」乙節，查系爭貨物既係以CHANGER 、SPRI
      NG、PLUNGER 等零件組合成套供起動馬達使用之電磁開關
      成品，雖與起動馬達連結使用，惟具有獨立功能，例如移
      動起動機的驅動小齒輪與飛輪的齒環嚙合以起動發動機，
      已兼具「電氣」與「機械」功能之起動設備，即非屬起動
      設備之零件，自無稅則第8511.90.20號之適用。再者，海
      關進口稅則解釋準則三，係指貨品依稅則及註解相關規定
      仍無法明確歸列，方有該準則之適用，而本案系爭來貨應
      歸列稅則第8511.80.00號「其他第8511節所屬之設備」，
      已如前述，自無適用該準則三之餘地。原告所稱，顯係不
      諳稅則分類原則所致，核不足採。
    (六)綜上論述，原處分、復查決定及訴願決定並無違誤，為此
      求為判決駁回原告之訴。
四、歸納兩造上述之主張，本件爭執之重點在於：
    (一)被告認定系爭來貨應歸列稅則第8511.80.00號「其他第85
      11節所屬之設備」，是否妥適？
    (二)原告是否有虛報貨物名稱，偷漏進口稅費之行為，並有故
      意或過失？
    (三)原處分於法有無違誤？
五、本院之判斷：
    (一)按「報運貨物進口而有下列情事之一者，得視情節輕重，
      處以所漏進口稅額2 倍至5 倍之罰鍰，或沒入或併沒入其
      貨物：一虛報所運貨物之名稱、數量或重量。二虛報所運
      貨物之品質、價值或規格。三繳驗偽造、變造或不實之發
      票或憑證。四其他違法行為。」、「有違反本條例情事者
      ，除依本條例有關規定處罰外，仍應追徵其所漏或沖退之
      稅款。……」分別為海關緝私條例第37條第1 項及第44條
      前段所明定。次按「貨物進口時，應徵之營業稅，由海關
      代徵之；其徵收及行政救濟程序，準用關稅法及海關緝私
      條例之規定辦理。」、「納稅義務人，有左列情形之一者
      ，除追繳稅款外，按所漏稅額處1 倍至10倍罰鍰，並得停
      止其營業：……七其他有漏稅事實者。」營業稅法第41條
      、第51條第7 款定有明文。另「為拓展貿易，因應貿易情
      勢，支援貿易活動，主管機關得設立推廣貿易基金，就出
      進口人輸出入之貨品，由海關統一收取最高不超過輸出入
      貨品價格萬分之4.25之推廣貿易服務費。……」、「推廣
      貿易服務費之實際收取比率及免收項目範圍，由主管機關
      擬訂，報請行政院核定。」為貿易法第21條第1 項、第2
      項所規定。
    (二)又稅則第7320.90.00號「其他鋼鐵彈簧及彈簧片」，稅率
      10% ；稅則第8538.90.10號「開關及斷路器之零件及配件
      」，稅率2%；稅則第8511.80.00號「其他第8511節所屬之
      設備」，稅率15% ；稅則第8511.90.20號「電點火或起動
      設備之零件」，稅率7.5%。再「本稅則各號別品目之劃分
      ，除依據本稅則類、章及其註，各號別之貨名及解釋準則
      之規定外，並得參據關稅合作理事會編纂之『國際商品統
      一分類制度（H.S.）註解』及其他有關文件辦理。」、「
      稅則號別中所列之任何一種貨品，應包括該項貨品之不完
      整或未完成者在內，惟此類不完整或未完成之貨品，進口
      時需已具有完整或完成貨品之主要特性。該稅則號別亦應
      包括該完整或完成之貨品（或由於本準則而被列為完整或
      完成者），而於進口時未組合或經拆散者。」為海關進口
      稅則總則一及海關進口稅則解釋準則二(甲)所明定。是系爭
      來貨稅則歸列，自應按其實際來貨之狀態，依據上開海關
      進口稅則總則、解釋準則之規定，並參據H.S.註解辦理。
    (三)查系爭來貨原申報貨名為電磁開關零件（PARTS FOR ALTE
      RNATOR & PARTS FOR ELECTRO-MAGNETIC SWITCH），並分
      別按零件型號申報於報單第20-38 項，惟來貨實際狀況係
      已組合成套之電磁開關（即CHANGER 、SPRING、PLUNGER
      等3 項零件業經組合），非屬零件，有原處分卷附件2 之
      照片可參；又上開組合縱如原告所稱尚未以固定用之物件
      （如螺絲、螺帽、螺釘等）或焊接裝配完成，然依H.S.註
      解所定解釋準則二(甲)（未裝配或散裝之貨品）（Ⅴ）「準
      則二(甲)後段所述已完成貨品，不論為未裝配或散裝均分類
      於已裝配貨品同一章節……。（Ⅶ）本準則所列『未裝配
      或散裝貨品』係指此貨品的組件藉由固定用之物件（螺絲
      、螺帽、螺釘等）或藉鉚接或焊接等即可裝配完成。……
      」對前揭海關進口稅則解釋準則二(甲)規定之詮釋，可知進
      口未裝配或散裝的零組件，進口組合後如已具有完成貨品
      之主要特性者，仍應適用H.S.解釋準則二(甲)後段規定，按
      完成貨品之稅則號別歸列，以防止進口人化整為零，企圖
      以較低稅率分散進口成本之零件，藉以逃避關稅。而系爭
      來貨業經組合並具有電磁開關之主要特性（詳如後述），
      依上開說明，應視為完成品，原申報貨名「零件」（PART
      S ），顯與來貨實際狀況不符，被告據以更正貨名為已組
      合成套（CHANGER 、SPRING、PLUNGER ）ELECTRO-MAGNET
      IC SWITCH STARTER SOLENOID，並無不合。
    (四)次查，原告不爭系爭來貨電磁開關（SOLENOID SWITCH ）
      係以CHANGER 、SPRING、PLUNGER 等零件組合，為配合起
      動馬達以驅動引擎之啟動裝置，其結構為由線圈（產生電
      磁效應）、接觸銅片（使電流流通或斷路），鐵芯柱塞（
      用以拉動離合器之撥管）所構成；其功能為：1.配合點火
      開關（起動開關），使起動馬達轉動或停止。2.具以低電
      流控制大電流以達自動控制及保護起動開關之功能。3.利
      用鐵芯柱塞拉動撥叉，撥叉推動撥管以使起動馬達與引擎
      飛輪結合以達引擎運轉，當運轉後，使起動馬達與引擎脫
      鉤。另電磁開關一般皆與起動馬達連結使用，裝置於起動
      馬達外部，非起動馬達內部，亦有訴願卷第45-48 頁之起
      動馬達及其分解圖示可稽。從而，系爭來貨為起動馬達之
      電磁開關，乃一兼具「電氣」與「機械」功能之起動設備
      ，具有獨立功能，堪可認定，並無送鑑定機關鑑定之必要
      。被告以系爭來貨為起動馬達之電磁開關成品，裝置於馬
      達外部，為1 起動設備，具有獨立功能，核屬稅則第8511
      節「火花點火或壓縮點火內燃機用電點火或起動設備（如
      ：點火磁電機、磁發電機、點火線、火星塞、預熱塞及起
      動馬達）；與此類內燃機聯接使用之發電機（如：直流、
      交流發電機）與斷流器」之起動設備，並歸列稅則第8511
      .80.00號「其他第8511節所屬之設備」，應屬妥適。
    (五)雖原告主張電磁開關為馬達之零件，不具獨立功能，縱不
      能歸列原報列稅則第8538.90.10號「開關及斷路器之零件
      及配件」及稅則第7320.90.00號「其他鋼鐵彈簧及彈簧片
      」，亦應歸列稅則第8511.90.20號「電點火或起動設備之
      零件」云云。惟查，系爭來貨係以CHANGER 、SPRING、PL
      UNGER 等零件組合成套起動馬達使用之電磁開關成品，雖
      與啟動馬達連結使用，但具有獨立功能，為1 兼具「電氣
      」與「機械」功能之起動設備，非屬起動設備之零件，業
      已詳述如前，故系爭來貨並無上開稅則第8538.90.10號、
      第7320.90.00號及第8511.90.20號之適用，應屬至明。原
      告以系爭來貨電磁開關須與馬達結合使用，不具獨立功能
      為由，主張應屬馬達之零件且應歸列上開稅則云云，洵非
      可採。至於海關進口稅則解釋準則三(甲)規定「稅則號別所
      列之貨品名稱說明較具體明確者，應較一般性說明者為優
      先適用。……」，其前題為「貨品因適用準則二(乙)或因其
      他原因而表面上可歸列於兩個以上之稅則號別」，且係在
      貨品依稅則及註解相關規定仍無法明確歸列時，方有其適
      用，而本件系爭來貨應歸列稅則第8511.80.00「其他第85
      11節所屬之設備」，既屬明確，自無適用該準則之餘用，
      原告主張引據該解釋，主張系爭來貨應歸列於「電點火或
      起動設備之零件」，而不應歸列為無具體明確稅則可適用
      之「其他所屬設備」云云，應係出於對稅則分類及解釋準
      則之誤解，尚不足採。
    (六)又按「違反行政法上義務之行為非出於故意或過失者，不
      予處罰。」行政罰法第7 條第1 項定有明文。依上開規定
      ，可知對於違反行政法上義務之行為，其處罰不以故意行
      為為限，亦及於過失行為。再現行進口貨物通關係採申報
      與查驗制度，且進口貨物是否有虛報情事，悉以報單上原
      申報與實際來貨是否相符為認定之依據，凡涉有虛報行為
      ，即應依法論處。原告為維自身權益，避免因虛報觸法而
      受罰，對其所進口之貨物，於報關時即應多方查證，若有
      不明或存疑，亦得依行為時海關管理貨櫃集散站辦法第7
      條第9 款規定：「存站之進口、出口或轉運國內其他口岸
      貨物，如需公證、抽取貨樣、看樣或進行必要之維護者，
      貨主應向海關請領准單……」，在貨物進倉後報關前申請
      看樣查證，查明實到貨物狀況，俾盡其據實申報之義務。
      而查，系爭來貨經查驗結果，為已組合成套之電磁開關成
      品，正確貨名為供應起動馬達使用之電磁開關即（ CHAN-
      GER 、SPRING、PLUNGER ） ELECTRO - MAGNETIC SWITCH
      STAR-TER SOLENOID ，應歸列稅則第8511.80.00號「其他
      第8511節所屬之設備」，稅率15% ，原告申報貨名為電磁
      開關零件即PARTS FOR ALTERNATOR & PARTS FOR ELECTRO
      -MAGNETIC SWITCH CHANGER，並按零件之不同型號分別報
      列稅則第8538.90.10號「開關及斷路器之零件及配件」，
      稅率2%，及稅則第7320.90.00號「其他鋼鐵彈簧及彈簧片
      」，稅率10% ，其申報貨名與實際來貨不符，且分散以進
      口電磁開關零件申報，適用較低之稅率，規避電磁開關成
      品所應適用之較高稅率，足認確有虛報貨物名稱，逃漏進
      口稅費之情事。另參以原告為機械設備製造業者，所營事
      業包括汽車及其零件製造與批發，有卷附原告公司基本資
      料表可稽，顯係系爭貨物專業進口商，對於其報運進口之
      零件即CHANGER 、SPRING、PLUNGER 可組裝為供起動馬達
      之電磁開關，應無不知之理，竟未注意來貨與申報進口之
      貨物是否相符，盡其據實申報之義務，致虛報貨物名稱，
      逃漏進口稅費，縱非故意，亦難謂無過失。
    (七)原告雖稱其係因系爭來貨皆係以CHANGER 、SPRING、PLUN
      GER 等3 項品名分別報價、下單、出貨，始於進口報單上
      依所購入之貨物申報，不知日本廠商將3 項零件結合包裝
      ，並無虛報貨物名稱之故意或過失云云。然依前揭說明，
      原告報運進口貨物既負有據實申報義務，本應主動查明來
      貨實際狀況，以確認申報內容正確無誤，此與日本廠商就
      系爭來貨如何報價、出貨及原告如何下單、訂貨尚屬無涉
      ，原告自不得以此解免其據實申報義務，況本件縱令係日
      本廠商自行將零件結合包裝運送，惟原告於貨物進倉後、
      報關前仍有看樣查證以明實到貨物狀況，並依規定提出報
      備或申請更正之機會，原告未予查明，自難辭其過失之責
      ，原告徒以上詞主張無故意過失，要非可採。至原告另主
      張其前就相同貨物以相同方式向被告報運進口並無問題乙
      節，固據原告提出進口報單及相關資料為證（見原證7 ）
      ，惟依報單所載，原告報運進口該次貨物係經電腦選擇以
      C1 方 式通關（免審免驗），亦即未經被告查驗即通關放
      行，原告該次報運通關既係因未經被告查驗之故，自不足
      以證明原告申報正確無誤，亦無涉被告認定標準不一，原
      告執此主張無虛報貨品名稱之故意或過失，尚非可採。
    (八)承上所述，本件經被告查驗結果，實際來貨第20-38 項為
      已組合成套之電磁開關成品，非屬零件，原告原申報貨名
      「零件」（PARTS ），顯與來貨實際狀況不符，被告據以
      更正貨名為（CHANGER 、SPRING、PLUNGER ） ELECTRO-
      MAGNETIC SWITCH STARTER SOLENOID，並改歸列稅則第85
      11.80.00號「其他第8511節所屬之設備」，稅率15% ，應
      屬允洽，原告虛報貨物名稱，逃漏進口稅費之違章成立，
      是被告依海關緝私條例第37條第1 項規定，處原告所漏進
      口稅額2 倍之罰鍰計312,704 元，復依同條例第44條、營
      業稅法第51條及貿易法第21條第1 項、第2 項規定，追徵
      進口稅費計251,255 元（包括進口稅181,281 元、營業稅
      69,491元、推廣貿易服務費483 元），並依營業稅法第51
      條第7 款規定，處所漏營業稅額1 倍之罰鍰計7,818 元，
      並無違誤。
六、綜上所述，原告所訴各節，均非可採，原處分並無違誤，復
    查及訴願決定遞予維持，亦無不合，原告徒執前詞，訴請撤
    銷，為無理由，應予駁回。
七、本件事證已臻明確，兩造其餘攻擊防禦方法均與本件判決結
    果不生影響，故不逐一論述，併此敘明。
據上論結，本件原告之訴為無理由，依行政訴訟法第98條第1 項
前段，判決如主文。
中    華    民    國    99    年     3    月   25     日
                    臺北高等行政法院第五庭
                              審判長法  官  黃清光
                                    法  官  周玫芳
                                    法  官  程怡怡
上為正本係照原本作成。
如不服本判決，應於送達後20日內，向本院提出上訴狀並表明上
訴理由，如於本判決宣示後送達前提起上訴者，應於判決送達後
20日內補提上訴理由書（須按他造人數附繕本）。
中    華    民    國    99    年     3    月   29     日
                                    書記官  張正清


司法院資訊處製作；財團法人民間司法改革基金會備份。
